【裁判字號】    99,簡上,368
【裁判日期】    990630
【裁判案由】    竊盜
【裁判全文】
臺灣板橋地方法院刑事判決             99年度簡上字第368號
上  訴  人  臺灣板橋地方法院檢察署檢察官
被      告  甲○○
上列上訴人因被告竊盜案件，不服本院於民國99年3 月8 日所為
之99年度簡字第1452號第一審判決（聲請簡易判決處刑案號：98
年度偵字第33103 號）提起上訴，本院管轄之第二審合議庭判決
如下：
    主  文
上訴駁回。
    事實及理由
一、本案經本院審理結果，認第一審以被告甲○○所為係犯刑法
    第320 條第1 項之竊盜罪，判處拘役55日，並諭知易科罰金
    之折算標準為以新臺幣1,000 元折算1 日，其認事用法均無
    不當，量刑亦屬妥適，應予維持，並引用如附件第一審判決
    書記載之事實、證據及理由。
二、上訴人依被害人乙○○（原名溫國豐）之請求，提起本件上
    訴，其上訴意旨略以：原審未考量被告前已因竊盜案件，經
    法院判處有期徒刑7 月（緩刑2 年）、拘役59日確定等前案
    紀錄，且被告素行不佳，竊盜成習，復迄未能與被害人達成
    和解等情狀，僅量處被告拘役55日，似嫌過輕，爰提起本件
    上訴，請求撤銷原審判決，更為適當之量刑，並諭知被告強
    制工作等情。按有關刑之量定，乃實體法上賦予法院得為自
    由裁量之事項，倘原審法院量刑未逾越法律所規定之範圍，
    又無濫用權限之情形，即不得任意指摘為違法。經查，本院
    審酌被告之素行、犯罪動機、目的、手段、所竊得財物之價
    值、其行為對於被害人所造成之損害程度、其迄未能與被害
    人達成和解、賠償被害人所受損害，及被告犯後均坦承犯行
    ，態度尚稱良好等一切情狀，認原審據以量處被告拘役55日
    ，如易科罰金以新臺幣1,000 元折算1 日，應稱妥適，原審
    所為刑之量定，未逾法定刑之範圍，亦無何量刑權濫用之情
    ，自難謂有何不當或輕縱之可言；又被告前固有數次竊盜之
    前案紀錄，此有臺灣高等法院被告前案紀錄表1 份在卷可按
    ，然尚不得僅憑此即遽認被告有何竊盜之犯罪習慣，而上訴
    人復未能提出其他具體之事證，憑認被告確有其所指「竊盜
    成習」之情，自難認被告有何宣告強制工作之法定事由，本
    院無從為強制工作之宣告。從而，上訴人提起本件上訴，為
    無理由，應予駁回。
三、被告經合法傳喚，無正當理由未於審判期日到庭，爰依刑事
    訴訟法第455 條之1 第3 項、第371 條規定，不待其陳述，
    逕行判決。
據上論斷，應依刑事訴訟法第455 條之1 第1 項、第3 項、第36
8 條、第371 條、第373 條，判決如主文。
本案經檢察官黃彥琿到庭執行職務。
中    華    民    國    99    年    6     月    30    日
                刑事第十一庭  審判長法  官   張江澤
                                    法  官   陳海寧
                                    法  官   劉景宜
不得上訴
上列正本證明與原本無異。
                                    書記官  謝秀青
中    華    民    國    99    年    7     月    2     日
附錄本案論罪科刑法條全文：
刑法第320條第1項
中華民國刑法第320條
（普通竊盜罪、竊佔罪）
意圖為自己或第三人不法之所有，而竊取他人之動產者，為竊盜
罪，處5年以下有期徒刑、拘役或5百元以下罰金。
意圖為自己或第三人不法之利益，而竊佔他人之不動產者，依前
項之規定處斷。
前二項之未遂犯罰之。

司法院資訊處製作；財團法人民間司法改革基金會備份。
